臺灣高等法院臺南分院刑事裁定
111年度聲再字第64號
聲  請  人  廖峻毅




上列聲請人因詐欺案件，對於本院111年度上易字第53、54號中
華民國111年5月17日確定判決（臺灣雲林地方法院110年度易字
第205、438號、臺灣雲林地方檢察署109年度偵字第7369號、110
年度偵字第3388號）聲請再審，本院裁定如下：
    主  文
再審之聲請駁回。
    理  由
一、聲請意旨略以：準備程序時聲請人曾致電書記官因身體不舒
    服欲請假，於審理程序時，聲請人已於民國111年5月4日入
    所執行，聲請人未接到任何通知；原確定判決記載聲請人自
    110年2月10日未再匯款返還，惟聲請人於提起上訴時，即已
    提出匯款收據及明細，聲請人直到6月、7月、111年1月都有
    匯款紀錄，為此聲請再審。
二、按刑事訴訟法第420 條第1 項第6 款規定：「有罪判決確定
    後，因發現新事實或新證據，單獨或與先前之證據綜合判斷
    ，足認受有罪判決之人應受無罪、免訴、免刑或輕於原判決
    所認罪名之判決者，為受判決人之利益，得聲請再審。」又
    所謂「輕於原判決所認罪名之判決」者，其所稱「罪名」，
    與輕於原判決所宣告之「罪刑」有別，係指與原判決所認罪
    名比較，係相異且法定刑較輕之罪名而言。同一罪名之有無
    刑罰加減之原因，如自首、未遂犯、累犯等刑之加減，僅影
    響科刑範圍，但罪質不變，至於宣告刑之輕重，乃量刑問題
    ，均非屬前揭法條所指罪名範圍，自不得據以再審（最高法
    院70年度第7 次刑事庭會議決議、最高法院106 年度台抗字
    第121 號裁定參照）。
三、經查：
　㈠聲請人因詐欺案件，前經臺灣雲林地方法院以110年度易字第
    205、438號判處有期徒刑4月、4月、3月，應執行有期徒刑6
    月，經本院以111年度上易字第53、54號駁回聲請人之上訴
    確定，合先敘明。
　㈡聲請人主張原確定判決未合法通知及提訊聲請人即辯論終結
    部分，縱或屬實，亦係訴訟程序有無違背法令之問題，核屬
    非常上訴之範疇，並非聲請再審程序所得救濟，且無從補正
    ，應認此部分聲請不合法，依刑事訴訟法第433條裁定駁回
    之。
　㈢另聲請人所主張原確定判決未調查斟酌其於上訴時所提出之
    匯款紀錄部分，惟原確定判決係以聲請人於犯後未再返還詐
    欺款項予告訴人，而認聲請人上訴請求從輕量刑為無理由，
    因而駁回聲請人之上訴，易言之，縱認原確定判決有未及調
    查斟酌聲請人所提出之匯款紀錄，惟此僅影響原確定判決量
    刑之輕重，並非刑事訴訟法第420 條第1 項第6 款規定「輕
    於原判決所認罪名之判決」所得聲請再審之範疇，參照前揭
    說明，聲請人此部分所舉聲請再審理由，實與刑事訴訟法第
    420條第1項第6款之規定不符，為無理由，亦應予駁回。
四、綜上所述，本件聲請再審一部分為不合法，一部分為無理由
    ，應予駁回。又本件聲請人之再審聲請，既與聲請再審之要
    件顯然不符，顯無理由，應有刑事訴訟法第429條之2規定之
    顯無必要通知其到場陳述意見之情事，故不通知聲請人到場
    ，併此敘明。
五、應依刑事訴訟法第433條、第434 條第1 項，裁定如主文。
中　　華　　民　　國　　111 　年　　7 　　月　　15　　日
                  刑事第七庭    審判長法　官  吳勇輝
                                      法　官  黃國永
                                      法　官  吳錦佳
以上正本證明與原本無異。
不得抗告。
　　　　　　　　　　　　　　　　　　　書記官  王杏月　　
中　　華　　民　　國　　111 　年　　7 　　月　　15　　日